臺灣彰化地方法院刑事判決　　　　　　　　　　　　　　九十年度易字第九四五號
　　公　訴　人　臺灣彰化地方法院檢察署檢察官
　　被　　　告　丁○○
右列被告因竊盜案件，經檢察官提起公訴（九十年度偵字第一○一八號），本院判決
如左：
    主  文
丁○○竊盜，累犯，處有期徒刑捌月。扣案之機車鑰匙壹支沒收。
    事  實
一、丁○○前於民國八十五年間，因竊盜案件，經本院判處有期徒刑四月，緩刑三年
    確定（下稱第一案），復於八十六年間，因竊盜案件，經本院判處有期徒刑六月
    確定（下稱第二案），另於同年間，因違反麻醉藥品管理條例案件，經本院判處
    有期徒刑四月，並諭知易科罰金之折算標準確定（下稱第三案），嗣上開第一案
    撤銷緩刑後，與第二案、第三案接續執行、合併計算期間，於八十六年十一月十
    八日假釋出監，並於八十七年一月二十五日假釋期滿執行完畢。猶不知悔改，竟
    意圖為自己不法之所有，於九十年一月三十日下午十時許，在彰化縣鹿港鎮鎮立
    體育館門口前，以自備之機車鑰匙竊取燕堂實業股份有限公司（下稱燕堂公司，
    負責人乙○○即甲○○之父）所有、由甲○○管領使用之車牌號碼ＫＷＷ─六九
    ○號重型機車一部，得手後供己騎用。嗣於九十年一月三十一日凌晨一時許，丁○○騎乘上開機車行經彰化縣彰化市○○路○段一九四號前，為警盤檢而查獲上
    情，並扣得丁○○所有供行竊之機車鑰匙一支。
二、案經彰化縣警察局彰化分局報請臺灣彰化地方法院檢察署檢察官偵查起訴。
    理  由
一、訊據被告丁○○矢口否認涉有竊盜犯行，辯稱：上開機車係伊於九十年一月三十
    日下午九時許，撥打0000000000號行動電話，向綽號「阿龍」之某不
    詳姓名年籍男子所借用，綽號「阿龍」之男子同意出借後，即約定在彰化縣鹿港
    鎮郵局見面，嗣於同日下午十時許，綽號「阿龍」之男子交付扣案之機車鑰匙，
    並告知車號、停放地點後，伊即徒步前往彰化縣鹿港鎮鎮立體育館前騎用上開機
    車，並非伊所竊取云云。惟查：
    （一）上開機車係燕堂公司所有，平日由該公司負責人乙○○之女甲○○管領使
          用，未曾出借他人，嗣甲○○因受訓關係，於九十年一月二十六日下午二
          時三十分許，將上開機車停放於彰化縣鹿港鎮鎮立體育館門口後，即未再
          牽動使用，迨同年月三十一日凌晨一時許，經警電詢結果，乙○○、林佳
          寧始知悉上開機車遭竊，又當時甲○○係於上開體育館中休息，且上開機
          車所配置之鑰匙仍由甲○○持有中，而被告丁○○經警查扣之機車鑰匙則
          非被害人等所有之事實，業據被害人乙○○迭於警訊及本院審理中指述甚
          詳，並有贓物認領保管單、車籍資料作業詳細畫面、機車新領牌照登記書
          、扣押物品清單各一紙、機車暨扣案鑰匙照片二幀在卷可稽，復有機車鑰
          匙一支扣案可資佐證，況被告亦供承：伊確於九十年一月三十日下午十時
          許，在上址，持扣案之機車鑰匙開啟上開機車等語明確，則上開機車果係
          綽號「阿龍」之男子或其他人所竊取，衡情應騎往他處藏匿，焉有仍冒險
          停放於原地之理？是被告所辯，是否屬實，已有疑義。
    （二）0000000000號行動電話原係案外人丙○○所有，惟因該行動電
          話遺失，丙○○乃於九十年一月七日向電信公司辦理限制撥出電話之功能
          ，且未再補卡使用，亦不認識綽號「阿龍」之男子，又上開行動電話於九
          十年一月三十日、同年月三十一日間，並無任何通聯紀錄等情，已據證人
          丙○○於本院審理中到庭證述無誤，並有和信電訊股份有限公司九十年四
          月十七日（九十）和信字第五五九號函暨使用人資料附卷足憑，顯見被告
          辯稱係於九十年一月三十日下午九時許，撥打上開行動電話向綽號「阿龍
          」之男子借車云云，應屬無稽。
    （三）被告於偵查中供稱：伊雖不知綽號「阿龍」之男子居住處詳址，惟伊知道
          該處所地點云云，然經檢察官指揮員警帶同被告前往其所稱綽號「阿龍」
          之男子所居住處所，其卻無法明確指述正確地點，再經員警調閱被告所指
          稱綽號「阿龍」之男子可能居住處所附近即彰化縣鹿港鎮○○路一六二（
          與一七○號同住戶）、一六四、一六六、一七二、一七四號住戶之戶卡片
          查證，亦查無可疑為綽號「阿龍」之男子等事實，復據被告於九十年三月
          十五日警訊時供述無訛，並有戶卡片影本五份為據，則是否確有綽號「阿
          龍」之人，亦非無疑。
    （四）綜上所述，被告所辯，應係事後卸責之詞，不足採信。本件事證明確，被
          告犯行洵堪認定，應依法論科。
二、核被告所為，係犯刑法第三百二十條第一項之普通竊盜罪。查被告前於八十五年
    間，因竊盜案件，經本院判處有期徒刑四月，緩刑三年確定（下稱第一案），復
    於八十六年間，因竊盜案件，經本院判處有期徒刑六月確定（下稱第二案），另
    於同年間，因違反麻醉藥品管理條例案件，經本院判處有期徒刑四月，並諭知易
    科罰金之折算標準確定（下稱第三案），嗣上開第一案撤銷緩刑後，與第二案、
    第三案接續執行、合併計算期間，於八十六年十一月十八日假釋出監，並於八十
    七年一月二十五日假釋期滿執行完畢，有臺灣彰化地方法院檢察署刑案資料查註
    紀錄表、臺灣高等法院被告全國前案紀錄表可參，其於受有期徒刑之執行完畢後
    ，五年以內再犯本件有期徒刑以上之罪，為累犯，應依刑法第四十七條之規定，
    加重其刑。爰審酌被告素行不良，不思循正途獲取所需並輕忽他人財產法益，且
    事後極力狡飾卸責，不思反省，惟犯罪所生危害非鉅等一切情狀，量處如主文所
    示之刑，以示懲儆。扣案之機車鑰匙一支，係被告所有供其犯竊盜罪所用之物，
    已如前述，爰依刑法第三十八條第一項第二款之規定，宣告沒收。
據上論斷，應依刑事訴訟法第二百九十九條第一項前段，刑法第三百二十條第一項、
第四十七條、第三十八條第一項第二款，罰金罰鍰提高標準條例第一條前段，判決如
主文。
本案經檢察官林映姿到庭執行職務。
中      華      民      國    九十一    年      一      月    二十四    日
                                臺灣彰化地方法院刑事第三庭
                                    法      官  陳  連  發
右正本證明與原本無異。
如不服本判決，應於判決送達後十日內向本院提出上訴狀( 須附繕本 )。
告訴人或被害人對於判決如有不服具備理由請求檢察官上訴者，其上訴期間之計算係
以檢察官收受判決正本之日期為準。
                                    法院書記官  張  木  松
中      華      民      國    九十一    年      一      月    二十四    日
刑法第三百二十條第一項。
意圖為自己或第三人不法之所有，而竊取他人之動產者，為竊盜罪，處五年以下有期
徒刑、拘役或五百元以下罰金。
意圖為自己或第三人不法利益，而竊佔他人之不動產者，依前項之規定處斷。
前二項之未遂犯罰之。
